【裁判字號】    97,抗,377
【裁判日期】    970318
【裁判案由】    聲明異議
【裁判全文】
臺灣高等法院民事裁定                   97年度抗字第377號
抗  告  人  甲○○
                        樓之1.
相  對  人  臺灣銀行股份有限公司
法定代理人  乙○○
上列抗告人因與相對人間清償債務強制執行事件聲明異議，對於
中華民國 96年10月18日臺灣臺北地方法院96年度執字第9658 號
所為裁定提起抗告，本院裁定如下：
    主  文
抗告駁回。
抗告程序費用由抗告人負擔。
    理  由
一、
(一)、抗告人即債務人於原法院聲明異議意旨略以：相對人即債權
    人對抗告人聲請強制執行（原法院96年度執字第9658號）所
    持之執行名義係臺灣高雄地方法院 95年3月13日93年度執字
    第54252 號債權憑證，惟該債權憑證所記載之執行名義即臺
    灣高雄地方法院84年9月16日所為84年度重訴字第111號民事
    確定判決、臺灣高雄地方法院85年度聲字第1460號確定裁定
    ，並未依法送達抗告人，應認債權人之執行名義尚未成立，
    爰依強制執行法第12條規定聲明異議，請求駁回債權人對抗
    告人之強制執行聲請。
(二)、原法院以經查上開高雄地院 84年度重訴字第111號民事判決
    於84年10月18日送達抗告人於該事件之訴訟代理人田羚羚戶
    籍地址，並由其同居人即其父田耀南代收，有送達證書可證
    （送達證書上蓋用田耀南印章並記載係文件收受者之父），
    該判決合法送達抗告人，抗告人之聲明異議為無理由，而以
    96年10月18日96年度執字第9658號裁定駁回。
二、抗告意旨略以：高雄地院上開事件卷附送達證書上「田耀南
    」之印文是否真正已屬可疑，且卷內並無其他證據證明該印
    文為真正。又縱該印文為真正，惟田耀南因經商長年居住花
    蓮，與田羚羚並無居住一處並共同生活之事實，原裁定遽認
    田耀南係田羚羚之同居人，高雄地院84年度重訴字第111 號
    判決合法送達抗告人，抗告人殊難甘服，請求廢棄原裁定，
    駁回債權人對抗告人強制執行之聲請等語。
三、按訴訟代理人受送達之權限未受限制者，送達應向該代理人
    為之，民事訴訟法第132 條定有明文。又送達於住居所、事
    務所或營業所不獲會晤應受送達人者，得將文書付與有辯別
    事理能力之同居人或受僱人，同法第 137條亦有規定。又所
    謂同居人，係指與應受送達人居住一處共同為生活者而言。
    查田耀南為田羚羚之父，有戶籍謄本可稽（ 見執行卷第343
    頁），抗告人不爭執其於高雄地院 84年度重訴字第111號事
    件委任田羚羚為訴訟代理人（ 見執行卷第387頁），則該事
    件送達抗告人之判決即應對其訴訟代理人田羚羚送達，郵務
    人員將該判決送達於田羚羚之住所時，因不獲會晤應受送達
    人田羚羚，而由田羚羚之父田耀南收受，田耀南既於郵務人
    員送達時居住於其女田羚羚住所，核諸經驗法則自堪認田耀
    南為田羚羚之同居人，該送達即於上開規定無違，自生對抗
    告人送達之效力。抗告人爭執田耀南於花蓮經商未與田羚羚
    居住一處共同生活，並無可採。又抗告人於 96.5.10提出於
    執行法院之書狀謂「經查：本件執行名義即台灣高雄地方法
    院84年度重訴字第111 號民事判決係由聲明異議人之訴訟代
    理人即田羚羚之父田耀南於84年10月18日所收受，」（見執
    行卷第337頁）；抗告人委任之代理人於96年10月2日，在執
    行法院謂「依我所閱卷資料，顯示高雄地方法院84年度重訴
    字第111號事件，債務人（ 即抗告人）有委任田羚羚為訴訟
    代理人，但因地方法院將判決書寄到田羚羚在天母的地址，
    係由田耀南（田羚羚之父）代收，但當時田耀南的戶籍在花
    蓮，並不是與田羚羚同戶，所以送達不合法」（見執行卷第
    387 頁），是堪認抗告人於閱覽高雄地院上開事件案卷後，
    僅爭執田耀南未與田羚羚同戶籍，高雄地院上開判決送達不
    合法，並未爭執該「田耀南」之印文非真正。抗告人於原審
    駁回其聲明異議後始爭執「田耀南」印文非真正，另參酌郵
    務人員送達文書予應受送達人，應受送達人提出蓋於送達證
    書上之印文，依經驗法則應係真正及高雄地院上開事件債務
    人甲○○（即抗告人）及田蕭瑞華（田羚羚之母）均委任田
    羚羚（ 本人亦為債務人）為訴訟代理人，高雄地院計送達3
    份判決予田羚羚，其餘債務人並未爭執，有判決確定證明書
    可參（ 見執行卷第362-363頁）等情，堪認高雄地院上開送
    達證書上「田耀南」之印文為真正。抗告人爭執該「田耀南
    」印文非真正乙節為不足採。從而，堪認本件高雄地院84年
    9月16日84年度重訴字第111號民事判決合法送達抗告人，抗
    告人本件聲明異議為無理由，原法院駁回其異議，並無違誤
    ，抗告意旨指摘原裁定不當，求予廢棄為無理由，應予駁回
    。
四、據上論結，本件抗告為無理由，爰裁定如主文。
中    華    民    國    97    年    3     月    18    日
                    民事第八庭
                        審判長 法  官 劉勝吉
                               法  官 連正義
                               法  官 滕允潔
正本係照原本作成。
本裁定除以適用法規顯有錯誤為理由，並經本院許可外，不得再
抗告。如提起再抗告，應於收受後10日內委任律師為訴訟代理人
向本院提出再抗告狀。並繳納再抗告費新台幣１千元。
中    華    民    國    97    年    3     月    19    日
                               書記官 黃麗玲


司法院資訊處製作；財團法人民間司法改革基金會備份。
